臺灣臺南地方法院民事裁定　　　　　　 100年度訴字第1587號
原　　　告　曾文宏
被　　　告　臺灣省車輛行車事故覆議鑑定委員會
法定代理人　黃啟修
被　　　告　台南市政府交通局車輛行車事故鑑定委員會
法定代理人　林炎成
上列當事人間請求侵權行為損害賠償事件，本院裁定如下：
    主  文
原告之訴駁回。
訴訟費用由原告負擔。
    理  由
一、按原告之訴有起訴不合程式或不備其他要件者，法院應以裁
    定駁回之，民事訴訟法第249 條第1項第6款定有明文。又按
    提起民事訴訟應依民事訴訟法第1編第3章第1節、第2節之規
    定繳納裁判費，此為必須具備之程式。
二、本件原告請求被告等侵權行為損害賠償事件，查本件訟訴標
    的金額為新臺幣（下同） 1,200,000元，應徵收第一審裁判
    費12,888元，惟原告未據繳納裁判費並聲請訴訟救助，經本
    院以100 年度救字第47號裁定駁回訴訟救助。嗣原告就上開
    裁定提起抗告，亦經臺灣高等法院臺南分院以100 年度抗字
    第198號裁定駁回抗告確定。經本院於民國100年12月12日命
    原告於3日內補正裁判費，該項裁定已於100年12月13日送達
    原告，有送達證書附卷可憑（見本院100年補字第394號卷第
    17頁），惟原告逾期迄未補正，此有本院民事科查詢簡答表
    在卷可稽（見本院100年補字第394號卷第19頁），是其訴顯
    難認為合法，應予以駁回。
三、另本件原告主張本件聲請訴訟救助，雖經裁定駁回確定不得
    再抗告，然其他法院有准許訴訟救助，基於法律平等原則，
    已函請司法院大法官會議統一解釋，並請求依民事訴訟法第
    182 條及同法第182條之1停止本件訴訟云云，惟按民事訴訟
    法第182條第1項固規定訴訟全部或一部之裁判，以他訴訟之
    法律關係是否成立為據者，法院得在他訴訟終結前，以裁定
    停止訴訟程序。但為本訴訟先決問題之法律關係是否成立，
    在本訴訟法院本可自為調查審認，若他訴訟是否成立之法律
    關係，並非本訴訟之先決問題，則其訴訟程序即毋庸停止（
    最高法院97年度台抗字第742 號判決要旨參照）。查本件並
    非以他訴訟之法律關係是否成立為據，訴訟程序自無庸停止
    訴訟，原告請求本件應依民事訴訟法第182 條停止訴訟云云
    ，顯有誤會。
四、又民事訴訟法第182 條之1第1項規定：「普通法院就其受理
    訴訟之權限，如與行政法院確定裁判之見解有異時，應以裁
    定停止訴訟程序，聲請司法院大法官解釋。但當事人合意願
    由普通法院為裁判者，由普通法院裁判之。」其規定必須普
    通法院就其受理訴訟之權限，與行政法院確定裁判之見解有
    異時，始有其適用，彰彰明甚。再者，民事訴訟之裁判必以
    行政爭訟程序確定之法律關係是否成立或行政處分是否無效
    或違法為先決要件者，始應由認定先決事實之行政法院或受
    理訴願機關先為裁判或決定，以該確定裁判或決定所認定之
    事實作為民事法院裁判時認定事實之基礎。若行政爭訟程序
    之法律關係是否成立及行政處分是否無效或違法，並非民事
    訴訟之先決問題，則民事法院即毋庸停止訴訟程序，而應自
    行調查審認（最高法院96年度台抗字第755 號判決要旨參照
    ）。查本件並無普通法院就其受理訴訟之權限與行政法院確
    定裁判之見解有異，亦無行政爭訟程序之法律關係是否成立
    及行政處分是否無效或違法為民事訴訟之先決問題之情事，
    原告復請求本件應依民事訴訟法第182條之1停止訴訟云云，
    顯無所據，是本院即毋庸停止訴訟程序，併此敘明。
五、依民事訴訟法第249 條第1項第6款、第95條、第78條，裁定
    如主文。
中    華    民    國   100    年    12    月    28    日
                  民事第三庭    法  官  侯明正
以上正本證明與原本無異
如不服本裁定應於送達後10日內向本院提出抗告狀，並應繳納抗
告裁判費新臺幣1,000元整。
中    華    民    國   100    年    12    月    28    日
                                書記官  程欣怡